臺灣板橋地方法院刑事判決　　　　　　　　　　　　　九十一年度訴字第一四六號
　　公　訴　人　臺灣板橋地方法院檢察署檢察官
　　被　　　告　甲○○
右列被告因毒品危害防制條例案件，經檢察官提起公訴（九十年度毒偵字第四一０四
號）及移
    主  文
甲○○連續施用第一級毒品，處有期徒刑捌月，扣案之摻有微量海洛因殘渣之塑膠袋
貳個均沒收銷燬。又連續施用第二級毒品，處有期徒刑柒月，扣案之第二級毒品安非
他命壹包（淨重零點貳公克）、摻有微量安非他命殘渣之塑膠袋貳個，均沒收銷燬；
吸食器壹個沒收。應執行有期徒刑壹年貳月，扣案之第二級毒品安非他命壹包（淨重
零點貳公克）、摻有微量海洛因殘渣之塑膠袋貳個、摻有微量安非他命殘渣之塑膠袋
貳個，均沒收銷燬；吸食器壹個沒收。
    事  實
一、甲○○前曾因施用毒品案件，經臺灣板橋地方法院檢察署檢察官聲請本院裁定送
    觀察勒戒後，認無繼續施用毒品之傾向，而由該署檢察官於民國八十九年一月二
    十五日以八十八年度毒偵字第三四０五號案件予以不起訴處分確定。甲○○復於
    八十九年五月六日、同年六月七日為警查獲施用第二級毒品安非他命，經臺灣板
    橋地方法院檢察署檢察官聲請本院以八十九年度毒聲字第三六六七號裁定將甲○
    ○送觀察勒戒後，嗣認有繼續施用毒品之傾向，再經本院裁定送強制戒治，並經
    該署檢察官於八十九年七月二十六日以八十九年度毒偵字第三七一二號、第四三
    一二號案件向本院三重簡易庭聲請簡易判決處刑，且經本院三重簡易庭於九十年
    三月五日判決有期徒刑六月，嗣於同年四月十二日確定。詎料，甲○○於停止戒
    治後，仍不知戒除毒癮，經本院撤銷停止戒治尚未到案執行前，復明知安非他命
    經現行之毒品危害防制條例列為第二級毒品（下簡稱：安非他命），海洛因為第
    一級毒品（下簡稱：海洛因），均不得施用、持有，仍基於施用第一級毒品海洛
    因之概括犯意，自九十年十月十、十一日及九十年十月十八日，在臺北縣三重巿
    其表弟住處及同巿正德街四十號二樓，以將海洛因摻入香煙中施用海洛因三次。
    復另行基於施用第二級毒品安非他命之概括犯意，自九十年四月十六日起至九十
    年十月十八日止，連續在臺北縣三重市○○○街一００巷十三號五樓、同巿大同
    北路一四八巷三十三號五樓頂加蓋之鐵皮屋內及同巿正德街四十號二樓等處，以
    將安非他命置於專供其施用安非他命用之吸食器內，再以火置其下方燒烤使安非
    他命產生煙霧加以吸用之方式，施用安非他命三次。嗣經警於九十年四月十七日
    下午七時三十分許，在臺北縣三重巿大同北路一四八巷二十二號五樓頂樓加蓋之
    鐵皮屋內查獲。又於九十年八月十五日下午七時三十分許，在臺北縣三重巿河邊
    北街一００巷十三號五樓，為警再次查獲。另經警於九十年十月十八日二十三時
    許，在台北縣三重市○○街四十號二樓查獲，並扣得其所有之第二級毒品安非他
    命一包（淨重零點二公克）、摻有微量安非他命殘渣之塑膠袋二個、摻有微量海
    洛因殘渣之塑膠袋二個、非專供施用毒品安非他命吸食器一個。
二、案經臺北縣警察局三重分局報請臺灣板橋地方法院檢察署檢察官偵查起訴及移送
    併案審理。
    理  由
一、訊據被告甲○○僅坦承施用安非他命及於九十年十月十、十一日施用海洛因部分
    不諱，惟矢口否認於九十年十月十八日有施用第一級毒品海洛因之犯行，辯稱：
    伊僅於九十年十月十、十一日施用海洛因二次云云。經查，被告係於九十年十月
    十八日晚上十一時許為警查獲後，於警訊中坦承：「我吸食安非他命及施用海洛
    因毒品均是從九十年十月初開始吸食、施用，最後一次是於九十年十月十八日在
    三重巿正德街四十號二樓，即警方查獲地點。」等語，且有其所有之第二級毒品
    安非他命一包（淨重零點二公克）、吸食器一個、安非他命殘渣袋、海洛因殘渣
    袋各二個扣案可資佐證。而被告先後三次為警查獲後採尿送驗結果，均呈安非他
    命陽性反應或另呈嗎啡陽性反應，有台北巿療養院九十年四月二十五日、同年八
    月二十七日煙尿液檢驗報告書、昭信科技顧問股份有限公司濫用藥物陽性檢體檢
    驗報告各一紙附卷可稽。另參以海洛因於人體內會代謝成嗎啡，因此涉嫌海洛因
    之施用者係檢驗其尿液中之嗎啡反應等情，為本院職務上已知之事實，復觀以目
    前常見施用之毒品皆係海洛因，甚少或甚至未見有施用鴉片或嗎啡者之常情，被
    告翻異前詞，否認其於九十年十月十八日施用海洛因乙節，尚難採信，本件事證
    已臻明確，被告施用安非他命及海洛因之犯行，均洵堪認定。
二、按安非他命、海洛因分別屬於毒品危害防制條例第二條第二項第二款、同條項第
    一款規定之第二級毒品及第一級毒品。核被告甲○○施用安非他命之行為，係犯
    毒品危害防制條例第十條第二項之施用第二級毒品罪。被告施用海洛因之行為，
    則核犯毒品危害防制條例第十條第一項之施用第一級毒品罪。其先後多次施用海
    洛因及安非他命之犯行，時間緊接，犯罪構成要件相同，顯係基於概括犯意反覆
    為之，應依連續犯規定論以一罪，並依法加重其刑。又其持有安非他命、持有海
    洛因之犯行，各為高度之施用行為所吸收，均不另論罪。被告所犯之施用第二級
    毒品及施用第一級毒品二罪，犯意各別，行為互異，應分論併罰。公訴人對被告
    於九十年十月十、十一日施用海洛因；自九十年四月十六日起至九十年六月三十
    日止施用安非他命之行為雖未起訴，然業經公訴人移送併案審理，且與本件提起
    公訴部分，有連續犯之裁判上一罪關係，本院自得一併審理論究。爰審酌被告前
    曾因施用毒品案件，經臺灣板橋地方法院檢察署檢察官聲請本院裁定送觀察勒戒
    後，認無繼續施用毒品之傾向，而由該署檢察官於八十九年一月二十五日以八十
    八年度毒偵字第三四０五號案件予以不起訴處分確定。甲○○復於八十九年五月
    六日、同年六月七日為警查獲施用第二級毒品安非他命，經臺灣板橋地方法院檢
    察署檢察官聲請本院以八十九年度毒聲字第三六六七號裁定，將甲○○送觀察勒
    戒後，認有繼續施用毒品之傾向，再將甲○○聲請本院裁定送強制戒治，並經該
    署檢察官於八十九年七月二十六日以八十九年度毒偵字第三七一二號、第四三一
    二號案件向本院三重簡易庭聲請簡易判決處刑，且經本院三重簡易庭於九十年三
    月五日判決有期徒刑六月，嗣於同年四月十二日確定，有臺灣高等法院檢察署刑
    案記錄簡覆表乙份附卷可稽，其猶不知悛悔，再為本案施用海洛因、安非他命之
    犯行，與其犯罪之動機、目的及犯罪後坦承犯行，態度良好等一切情狀，分別量
    處如主文所示之刑，併定其應執行刑，以示懲儆，並冀自新。
三、扣案之安非他命一包（淨重○點二公克），係於被告所有，為其自承在卷，且屬
    第二級毒品；又摻有微量海洛因殘渣之塑膠袋二個、摻有微量安非他命殘渣之塑
    膠袋二個，因海洛因及安非他命殘渣，分屬第一、二級毒品，且與包裝之塑膠袋
    無從分離，是以上揭物品應依毒品危害防制條例第十八條第一項規定沒收銷燬之
    。另扣案之吸食器壹個，業經被告坦承為其所有供施用安非他命之用，但非專供
    施用毒品之器具，應依刑法第三十八條第一項第二款之規定，宣告沒收之。至於
    九十年八月十五日經警查扣之安非他命吸食器一組，業經被告否認為其所有，且
    尚無其他證據足資證明係供其施用毒品之用；另九十年八月十五日為警扣得之注
    射針筒一支，亦據被告否認為其所有，且被告係以將海洛因摻入香煙中之方式施
    用海洛因，已見前述，是以，該注射針筒不屬於被告施用海洛因之器具。職是，
    以上扣案之物品，均毋庸諭知沒收銷燬之，併此敘明。
據上論斷，應依刑事訴訟法第二百九十九條第一項前段，毒品危害防制條例第十條第
一項、第二項、第十八條第一項前段，刑法第十一條前段、第五十六條、第五十一條
第五款、第三十八條第一項第二款，判決如主文。
本案經檢察官陳伯厚到庭執行職務
中      華      民      國      九十一      年      四    月    十九    日
                                  臺灣板橋地方法院刑事第四庭
                                          法  官  徐  福  晉
右正本證明與原本無異。
如不服本判決，應於判決送達後十日內，向本院提出上訴狀。
                                          書記官  陳  慧  儷
中      華      民      國      九十一      年      四    月    十九    日
附錄本案所犯法條全文
毒品危害防制條例第十條
施用第一級毒品者，處六月以上五年以下有期徒刑。
施用第二級毒品者，處三年以下有期徒刑。
